【裁判字號】    90,上訴,734
【裁判日期】    900607
【裁判案由】    違反槍彈藥刀械管制條例
【裁判全文】
臺灣高等法院高雄分院刑事判決                      九十年度上訴字第七三四號
    上  訴  人
    即  被  告  甲○○
右上訴人因違反槍砲彈藥刀械管制條例案件，不服臺灣屏東地方法院九十年度訴字第
一四○號中華民國九十年四月十三日第一審判決（起訴案號：臺灣屏東地方法院檢察
署八十九年度偵字第五八九二號），提起上訴，本院判決如左：
      主  文
原判決撤銷。
甲○○未經許可，寄藏其他可發射子彈具有殺傷力之改造海盜式掌心雷玩具手槍，累
犯，處有期徒刑壹年貳月，併科罰金新台幣伍萬元，罰金如易服勞役，以參佰元即新
台幣玖佰元折算壹日，應於刑之執行完畢或赦免後，令入勞動場所強制工作參年。扣
案之改造海盜式掌心雷玩具手槍壹枝 (槍枝管制編號0000000000）、改造
子彈壹顆、制式霰彈參顆 (口徑１２ＧＡＵＧＥ）均沒收。
     事  實
一、甲○○曾於八十二年間因違反槍砲彈藥刀械管制條例罪，經原審法院判處有期徒
    刑二年六月確定，於民國八十六年五月十六日執行完畢，猶不知悔改，復於八十
    九年十月十三日凌晨三時許，未經許可，在屏東市○○里○○路六十二號住處，
    受梁清雄 (另案偵辦中）所託，代為保管可發射子彈具殺傷力之改造海盜式掌心
    雷玩具手槍一枝(槍枝管制編號：0000000000號)、改造子彈二顆 (其
    中一顆於送鑑驗時已試射）及制式霰彈三顆，而寄藏之。嗣於同日下午四時四十
    分許，為警於上址客廳飯桌上盒子內及長椅下查獲上開改造手槍、子彈予以扣押
    。
二、案經屏東縣警察局內埔分局移送臺灣屏東地方法院檢察署檢察官偵查起訴。
    理  由
一、訊據上訴人即被告甲○○固不諱言於右揭時、地，為警查獲上開改造手槍及子彈
    ，惟矢口否認係受梁清雄之託代為寄藏，辯稱：我沒有受梁清雄之託代為寄藏槍
    彈，梁清雄拿槍彈到我家時，我當時在家，但他是用旅行袋裝的，並沒有告訴我
    裡面為槍彈，如我知道裡面係槍彈我不可能那麼大膽將它放在飯桌上云云。經查
    ：右揭犯罪事實，業據被告於警訊時供稱：「（警方於右時地查獲之海盜式掌心
    雷手槍、改造子彈二顆、制式獵槍子彈三顆是何人所有？作何用途？）警方所查
    獲到之槍彈是一名叫梁清雄男子，寄放在我這裡的，我只知道梁清雄綽號叫鴨子
    ，因為我之前與人有糾紛，想藉這把掌心雷手槍防身壯膽」「（警方所查獲之這
    把掌心雷手槍你是否使用過？你今天有無攜帶在身邊？）‧‧八十九年十月十三
    日凌晨四時，我出門時就將這把掌心雷手槍帶在身上，但尚未射擊過，當天下午
    四時許返家後，隨手放在飯桌上，而被警方當場查獲」等語（見八十九年十月十
    三日警訊筆錄），於檢察官偵查中亦供稱：「扣案槍彈是綽號鴨子之梁清雄拿到
    我家寄放的，是在八十九年十月十三日凌晨二至三時許，以東西包好說要寄放，
    人就走了‧‧」等語（見偵查卷第五頁），已供承犯行，甚為詳盡，並有扣案之
    改造海盜式掌心雷玩具手槍一枝、改造子彈二顆、制式霰彈三顆及照片數幀可資
    佐證，上開槍彈經送內政部警政署刑事警察局鑑驗，認改造海盜式掌心雷手槍 (
    槍枝管制編號0000000000），係仿Ｄｅｒｒｉｎｇｅｒ雙管手槍製造
    之金屬玩具手槍車通槍管內阻鐵改造而成，機械性能良好，可擊發適用子彈，具
    殺傷力；改造子彈二顆，係由玩具子彈改造而成，採樣一顆試射，可擊發，具殺
    傷力；制式霰彈三顆，均係制式口徑１２ＧＡＵＧＥ霰彈，均具殺傷力，有該局
    八十九年十一月二日刑鑑字第一六六七六四號鑑驗通知書在卷為憑，事證明確，
    被告於原審及本院審理時翻異前詞，改稱並不知道旅行袋所裝係槍彈，顯係事後
    卸責之詞，不足採信，其犯行洵堪認定。
二、核被告甲○○所為，係犯槍砲彈藥刀械管制條例第十一條第四項及同條例第十二
    條第四項之罪。被告以一寄藏行為，同時藏有手槍及子彈，係想像競合犯，應從
    一重之未經許可寄藏其他可發射子彈具有殺傷力之槍枝罪。又被告前曾於八十二
    年間因違反槍砲彈藥刀械管制條例罪，經原審法院判處有期徒刑二年六月，於八
    十六年五月十六日執行完畢，有本院被告全國前案紀錄表在卷可按，其受有期徒
    刑之執行完畢後，五年內再犯有期徒刑以上刑之罪，為累犯，應依法加重其刑。
三、原審予以論罪科刑，固非無見。惟查依八十六年十一月二十四日修正後後槍砲彈
    藥刀械管制條例第十九條第一項規定：「犯第七條、第八條、第十條、第十一條
    、第十二條第一項至第三項、第十三條第一項至第三項之罪，經判處有期徒刑者
    ，應於刑之執行完畢或赦免後，令入勞動場所，強制工作，其期間為三年。」同
    條第二項規定：「犯前項之罪，受刑之執行完畢或赦免後，再犯該項之罪，經判
    處有期徒刑者，應於刑之執行完畢或赦免後，令入勞動場所，強制工作，其期間
    為五年。」，上述第二項「再犯」而加重強制工作之規定，應係指槍砲彈藥刀械
    管制條例修正施行後，犯同條第一項之罪，而受刑之執行完畢或赦免後，再次犯
    同條第一項之罪者，始有適用，若於槍砲彈藥刀械管制條例修正施行前犯同條第
    一項之罪，並已於該條例修正施行前受刑之執行完畢或赦免者，雖於該條例修正
    施行後再次犯同條第一項之罪，應無同條第二項之適用。本件被告係於上述槍砲
    彈藥刀械管制條例修正施行前之八十二年間，因違反修正前槍彈藥刀械管制條
    例之罪，經原審法院判處有期徒刑二年六月，於八十六年五月十六日執行完畢，
    已如前述，又於該條例修正施行後犯本件前開法條之罪，依上開說明，應不適用
    修正後之槍砲彈藥刀械管制條例第十九條第二項之規定處罰，原判決就被告此部
    分行為，併適用修正後之槍砲彈藥刀械管制條例第十九條第二項之規定，宣告強
    制工作五年之處分，尚有未洽。被告上訴意旨，否認犯罪，雖無理由，惟原判決
    既有上開可議之處，自應由本院予以撤銷改判。審酌被告犯罪之動機、所造成之
    損害及犯後猶飾詞狡辯之態度等一切情狀，量處如主文第二項所示之刑，罰金部
    分並諭知易服勞役之折算標準。又被告甲○○前曾有違反槍砲彈藥刀械管制條例
    前科，於執行完畢，竟不知警惕，復受託寄藏槍彈，敗壞社會治安，莫此為甚，
    顯具社會危險性，有預防矯治之必要，參照司法院大法官釋字第四七一號解釋，
    被告犯罪情節符合宣告強制工作比例原則，爰依槍砲彈藥刀械管制條例第十九條
    第一項規定，為被告甲○○應於刑之執行完畢或赦免後，令入勞動場所強制工作
    三年之諭知。扣案之改造海盜式掌心雷玩具手槍一枝 (槍枝管制編號：0000
    000000)、改造子彈一顆、制式霰彈參顆 (口徑１２ＧＡＵＧＥ)，應依法
    宣告沒收；至鑑驗試射之改造子彈一顆，因已滅失，自無庸宣告沒收。
據上論結，應依刑事訴訟法第三百六十九條第一項前段、第三百六十四條、第二百九
十九條第一項前段、槍砲彈藥刀械管制條例第十一條第四項、第十二條第四項、第十
九條第一項、刑法第十一條前段、第四十七條、第五十五條、第四十二條第二項、第
三十八條第一項第一款、現行法規所定貨幣單位折算標準條例第二條，判決如主文。
本案經檢察官陳惠珠到庭執行職務。
中    華    民    國      九十      年       六       月        七      日
                    臺灣高等法院高雄分院刑事第七庭
                                  審判長法官  王光照
                                        法官  黃仁松
                                        法官  黃憲文
右正本證明與原本無異。
如不服本判決，應於判決送達後十日內向本院提出上訴狀，其未述理由者並應於提
出上訴狀後十日內向本院補提理由書（應附繕本)。
                                      書記官  黃玉珠
中    華    民    國      九十      年       六       月      十一      日
附錄：本判決論罪科刑法條：
槍砲彈藥刀械管制條例第十一條第四項
未經許可，持有、寄藏或意圖販賣而陳列第一項所列槍砲者，處一年以上
七年以下有期徒刑，併科新臺幣七百萬元以下罰金。
                                                                        Ｑ


司法院資訊處製作；財團法人民間司法改革基金會備份。
